臺灣板橋地方法院刑事判決　　　　　　　 95年度訴字第360號
公　訴　人　臺灣板橋地方法院檢察署檢察官
被　　　告　乙○
選任辯護人　黃柏彰律師
被　　　告　丙○○
　　　　　　　　　　　樓
　　　　　　　　　　（另案於臺灣臺北監獄執行中）
指定辯護人　義務辯護人?楊嘉馹律師
上列被告因違反槍砲彈藥刀械管制條例案件，經檢察官提起公訴
（94年度偵字第16829 、20927 號、95年度偵字第1391號），本
院判決如下：
    主  文
乙○未經許可，持有可發射子彈具有殺傷力之改造手槍，處有期
徒刑年肆月，併科罰金新臺幣伍萬元，罰金如易服勞役，以新
臺幣壹仟元折算壹日；扣案如附表編號1 所示之改造手槍壹支沒
收。又因過失致人於死，處有期徒刑捌月。應執行有期徒刑年
拾月，併科罰金新臺幣伍萬元，罰金如易服勞役，以新臺幣壹仟
元折算壹日；扣案如附表編號1 所示之改造手槍壹支沒收。
丙○○未經許可，寄藏可發射子彈具有殺傷力之改造手槍，處有
期徒刑年貳月，併科罰金新臺幣伍萬元，罰金如易服勞役，以
新臺幣壹仟元折算壹日；扣案如附表編號1 所示之改造手槍壹支
沒收。
    事?實
一、乙○明知具有殺傷力之改造手槍，及供槍枝所使用之子彈，
    均係屬槍砲彈藥刀械管制條例第4 條所列管之槍砲、彈藥，
    非經中央主管機關許可，不得無故持有，竟為防身之用，仍
    基於持有具殺傷力之改造手槍、子彈之犯意，於民國92年間
    ，在臺北縣某地，向張朝榮借得（起訴書誤載為在臺北縣新
    店市，向姓名年籍不詳綽號「矮仔坤」之男子借得）具殺傷
    力如附表編號1 所示之改造手槍1 支、如附表編號2 所示之
    改造子彈1 顆（同時尚借得不具殺傷力如附表編號3 、4 所
    示之土造子彈共4 顆、如附表編號5 所示之玩具子彈1 顆及
    如附表編號6 所示之具子彈外型之實心金屬物1 顆）後，即
    未經許可而持有上揭具有殺傷力之改造手槍、子彈。嗣於94
    年9 月30日晚上11時許，乙○持上開槍、彈，與張朝榮、丙
    ○○、張玩琮（張玩琮由檢察官另為不起訴處分）共乘車號
    8660-KD 號自用小客車（由張玩琮駕駛，乙○坐於駕駛座旁
    ，丙○○坐於後座右側，張朝榮則坐於後座左側），由臺北
    縣新店市往板橋市方向行駛，途中乙○取出上開手槍，供張
    朝榮把玩（起訴書誤載為供丙○○把玩），於行經臺北縣中
    和市○○路上靠近圓通路口時，乙○因怕危險取回手槍，本
    應注意上開手槍已上膛，應隨時注意保持槍枝之安全狀態，
    避免誤為擊發，且依當時之情形，亦無不能注意之情事，竟
    疏未注意，於取下彈匣之際，因覺得有卡彈之情形，而貿然
    敲擊槍枝，致槍枝走火擊發子彈，誤射中張朝榮腹部，張朝
    榮於中槍後，質問乙○為何對伊開槍，並要求丙○○將上開
    槍枝拿回伊位於臺北縣新店市○○路舊家放置。乙○、丙○
    ○及張玩琮旋即送張朝榮至位於臺北縣中和市○○路之誠泰
    醫院急救，之後僅留乙○留在醫院內，丙○○則明知上開槍
    枝具有殺傷力，竟因受張朝榮之指示，基於受託保管之寄藏
    犯意，將置於車內之上開有殺傷力之槍枝及不具殺傷力之子
    彈（如附表編號1、3、4、5所示之槍、彈）取走而寄藏持有
    之，由張玩琮駕車搭載丙○○至張朝榮位於臺北縣新店市○
    ○路○段111巷10弄2號2樓舊家，由丙○○將該等槍、彈藏放
    於該處，嗣誠泰醫院將張朝榮轉診至臺北縣板橋市亞東紀念
    醫院救治，並通報警方本件槍擊案件，警方於獲報後，經循
    線查獲乙○、張玩琮，嗣經警不斷透過張玩琮要求丙○○出
    面投案，丙○○始於同年10月1日晚上11時許，將上開手槍
    及所餘子彈6顆置於臺北縣新店市○○路○段331號前之1部機
    車腳踏板上，並於告知張玩琮後，隨即逃逸不知去向。而張
    朝榮雖經送醫急救後，仍延至94年11月3日下午6時30分許，
    因腹部盲管式槍創造成多次腹腔內出血，且併發支氣管肺泡
    肺炎，致出血敗血性休克死亡。
二、案經臺北縣政府警察局新店分局報請臺灣板橋地方法院檢察
    署檢察官偵查起訴。
    理  由
壹、有關證據能力之部分：
一、被告以外之人於審判外之言詞或書面陳述，除法律有規定者
    外，不得作為證據，刑事訴訟法第159 條第1 項固有明定。
    惟被告以外之人於審判外之陳述，雖不符同法第159 條之1
    至之4 規定，但經當事人於審判程序同意作為證據，法院審
    酌該言詞陳述或書面作成時之情況，認為適當者，亦得為證
    據，且當事人、辯護人於法院調查證據時，知有第159 條第
    1 項不得為證據之情形，而未於言詞辯論終結前聲明異議者
    ，視為有前項之同意，刑事訴訟法第159 條之5 亦規定甚明
    。查證人張玩琮於警、偵訊中之證詞和臺北縣政府警察局新
    店分局扣押筆錄、扣押物品目錄表及臺灣板橋地方法院檢察
    署檢察官督同法醫師相驗後所製之勘（相）驗筆錄、相驗屍
    體勘（相）驗筆錄、相驗屍體證明書、驗斷書、相驗照片數
    幀、解剖光碟、法務部法醫研究所94年12月23日法醫理字第
    0940005039號函暨所附法醫研究所（94）醫鑑字第2018號鑑
    定書（分別附於臺灣板橋地方法院檢察署94年度偵字第1682
    9 號偵查卷宗第22至28頁張玩琮警詢筆錄、同卷第67、68頁
    之94年10月1 日偵訊筆錄第2 、3 頁、同署94年度偵字第20
    927 號偵查卷宗第10至23頁、第47至51頁，及同署94年度相
    字第1503號相驗卷宗第第43至54頁、第57至76頁），被告乙
    ○、丙○○及辯護人均未爭執，且迄本院言詞辯論終結前，
    復未就上開證據之證據能力聲明異議（見本院卷第79頁本院
    95年6 月19日準備程序筆錄第3 頁、同卷第135 頁本院96年
    5 月21日準備程序筆錄第3 頁），本院審酌上開證據並非違
    法取得，亦無證明力明顯過低之情形，依上揭說明，均有證
    據能力。
二、所謂「傳聞證據」之定義係指「審判外」所為之「陳述或所
    發生之敘述性動作」，而提出於法庭用來證明該敘述事項之
    真實性之證據（參照王兆鵬、陳運財等著前揭書第49、50頁
    ）。其中「敘述性動作」乃指使人可得而知其意涵之動作。
    基本上，證據係在公判庭上經過調查程序後方得以被採用。
    因此，以公判庭為基準以考量證據之性質時，「傳聞證據」
    自屬以公判庭外之供述為內容之證據。即係透過人之意思活
    動予以傳達，即供述者對於有關體驗之事實，經由知覺、記
    憶、表現、敘述或敘述性動作等過程予以傳達，故亦稱之為
    「供述證據」。此與「非供述證據」（非傳聞證據），即非
    透過人之意思活動予以傳達之證據，如物證、書證等之不同
    ，在於人之傳達、保存之正確度無法與物證、書證相比。因
    照相係屬機械性記錄特徵，也就是認識對象的是照相鏡頭，
    透過鏡頭形成的畫面映寫入膠卷，然後還原於照相紙上，故
    照相中不含有人的供述要素，再現實情形與作為傳達結果的
    照相，在內容上的一致性是透過機械的正確性來加以保障的
    ，在照相中，並不存在人對現實情形的知覺、記憶，在表現
    時經常可能發生的錯誤（如知覺的不準確、記憶隨時間推移
    而發生的變化），故照相當然是非供述證據。本案卷內所附
    之被害人張朝榮遭槍擊時所穿之衣物照片和所搭乘之車號86
    60-KD號自小客車照片、醫院監視錄影畫面翻拍照片共15 幀
    （附於同前署94年度偵字第16829號偵查卷宗第47至50頁及
    第52至56頁），及被告乙○偕同警方取出槍彈時之照片共10
    幀（同前署94年度偵字第20927號偵查卷宗第47至51頁），
    乃警方依機械方式所留存之影像，非供述證據，無傳聞法則
    之適用，且對被告乙○涉犯本件過失致死案件之待證事實有
    相當之關聯性，應有證據能力。
三、按司法警察等偵查輔助人員於案件未移送檢察官偵查前之調
    查犯罪階段，先行將槍、彈證物送請檢察機關概括選任之專
    責鑑定機關實施鑑定，基於檢察一體原則，該鑑定機關亦應
    視同受承辦檢察官所選任或囑託而執行鑑定業務，其等出具
    之書面鑑定報告乃現行刑事訴訟法第206 條所定之鑑定人書
    面報告，屬傳聞證據法則之例外，應具有證據能力。查內政
    部警政署刑事警察局係經臺灣高等法院檢察署檢察長概括選
    任之槍彈有無殺傷力鑑定之鑑定機關，業經臺灣高等法院檢
    察署92年9 月9 日檢文允字第0921001203號函示在案。卷附
    之內政部警政署刑事警察局94年10月11日刑鑑字第09401518
    39號槍彈鑑定書1 件暨所附槍彈照片12幀及該局94年11月17
    日刑鑑字第0940165803號槍彈鑑定書暨所附照片各1 件分別
    在卷可參（附於同前署94年度偵字第16829 號偵查卷宗第74
    至77頁，及附於同署94年度偵字第20927 號偵查卷宗第55至
    57頁），係由臺灣板橋地方法院檢察署檢察官指揮臺北縣政
    府警察局新店分局送請內政部警政署刑事警察局鑑定。依上
    開說明，均具有證據能力，合先敘明。
貳、認定被告犯罪事實所憑之證據及其理由：
一、上開犯罪事實，業據被告乙○、丙○○分別於警、偵訊及本
    院審理時均坦承不諱，惟被告乙○之辯護人另為被告乙○辯
    護稱：被告乙○係於司法人員尚未知悉犯人為何人時，主動
    向司法人員自首，應符合自首要件云云。經查：
（一）被告乙○持有如附表編號1、2所示具殺傷力之槍枝及子彈
      之事實，及被告丙○○如何受託保管持有如附表編號1 所
      示具殺傷力之槍枝之事實部分，除被告二人供認在卷外，
      並有證人張玩琮於警、偵訊中之證詞，且有臺北縣政府警
      察局新店分局扣押筆錄、扣押物品目錄表各1 件及被告乙
      ○偕同警方取槍、彈之照片計10幀分別在卷可據，復有如
      附表編號1 所示之改造槍枝1 支、如附表編號2 所示之彈
      頭1 顆等物扣案可佐。而扣案之如附表編號1 、3 、4 、
      5 、6 之槍枝、子彈，經警送內政部警政署刑事警察局，
      以性能檢驗法、試射法鑑定結果：「一、送鑑改造槍枝壹
      枝（槍枝管制編號：0000000000），認係由仿BERE TTA廠
      84 型 半自動手槍製造之玩具手槍換裝土造金屬槍管及土
      造金屬槍機改造而成之改造手槍，機械性能良好，可供擊
      發適用子彈使用，認具殺傷力。二送鑑改造子彈陸顆，鑑
      定情形如下：（一）參顆，認均係由直徑9.39mm、長度17
      .00mm 金屬彈殼及直徑8.88mm金屬彈頭組合而成之土造子
      彈（採樣壹顆測量），採樣壹顆試射，雖可擊發，惟發射
      動能甚微，認不具殺傷力。（二）壹顆，認係由直徑9.45
      mm、長度19.25mm 金屬彈殼及直徑8.75mm金屬彈頭組合而
      成之土造子彈，經實際試射，無法擊發，認不具殺傷力。
      （三）壹顆，認係玩具子彈，具直徑約9mm 金屬彈頭，經
      實際試射，無法擊發，經檢視，不具底火、火藥，非為子
      彈之完整結構，認不具殺傷力。（四）壹顆，認係具子彈
      外型之實心金屬物（彈頭、殼可分解）」，有該局94 年
      10月11日刑鑑字第0940151839號槍彈鑑定書1 件暨所附槍
      彈照片12幀足憑。而扣案如附表編號2 所示之彈頭1 顆，
      係遺留在案發現場之臺北縣中和市○○路靠圓通路上，經
      警送請內政部警政署刑事警察局鑑定結果，認係直徑8.1m
      m 之土造金屬彈頭一情，有該局94年11月17日刑鑑字第09
      40165803號槍彈鑑定書暨所附照片各1 件可據。被告乙○
      既係持上開如附表編號1 所示之槍枝及如附表編號2 所示
      之子彈誤射擊被害人張朝榮，造成被害人因槍傷而發生死
      亡之結果，亦足以認定上開槍枝及已擊發之子彈1 顆確具
      有殺傷力。是被告乙○未經許可，持有可發射子彈具有殺
      傷力之改造手槍及子彈，及被告丙○○未經許可，受託寄
      藏持有可發射子彈具有殺傷力之改造手槍之事實，應堪認
      定。
（二）被告乙○敲擊槍枝致槍枝走火誤傷及被害人張朝榮致死之
      事實，被告乙○亦坦白承認，核與證人張玩琮於警、偵訊
      中之證詞及證人丙○○於本院審理時結證之證詞大致相符
      ，並有被害人張朝榮遭槍擊時所穿之衣物照片和所搭乘之
      車號8660-KD 號自小客車照片、醫院監視錄影畫面翻拍照
      片照片共15幀可查。而被害人張朝榮確因腹部盲管式槍創
      造成多次腹腔內出血，且併發支氣管肺泡肺炎，致出血敗
      血性休克死亡一節，業經臺灣板橋地方法院檢察署檢察官
      督同法醫師相驗明確，製有勘（相）驗筆錄、相驗屍體證
      明書、驗斷書、相驗照片數幀、解剖光碟及法務部法醫研
      究所94年12月23日法醫理字第0940005039號函暨所附法醫
      研究所（94）醫鑑字第2018號鑑定書各存卷可考。而本件
      被告乙○當時敲擊槍枝致槍枝走火誤射及被害人張朝榮之
      過失行為與被害人張朝榮因而腹部盲管式槍創造成多次腹
      腔內出血，且併發支氣管肺泡肺炎，致出血敗血性休克死
      亡結果間，應具有相當之因果關係無疑。是被告上開過失
      誤射被害人致死之自白應與事實相符，堪予信實。
（三）按刑法第62條前段所規定之「自首」，係以對於未發覺之
      罪，自首而受裁判者為要件，而所謂「發覺」，非以有偵
      查犯罪權之機關或人員確知其人犯罪無誤為必要，而於對
      其發生嫌疑時，即得謂為已發覺，且此項對犯人之嫌疑，
      以有確切之根據得為合理之可疑者，即足當之（最高法院
      72年臺上字第641 號判例意旨參考）。經查：證人即承辦
      警員甲○○於本院審理時結證稱：「醫院有接到民眾因槍
      傷就醫而通報當地派出所，當地派出所有詢問當事人知道
      發生地點在新店轄區，再轉報給我們。」、「我們當初去
      的時候就知道是槍擊案件，請他（指被告乙○）過來之後
      沒有馬上作筆錄，我們問他在哪裡被槍擊，乙○謊稱在北
      二高的安坑交流道與安康路間，後來我們派很多同仁去實
      地搜索，看有無血跡、彈殼，但是都沒有發現這些跡證，
      才把乙○帶回派出所，請他把當天的行蹤，最後到醫院的
      行蹤說明，依他筆錄供述是在安坑交流道被攻擊，但是我
      們向醫院調監視錄影帶，發現根本不是這回事。」、「（
      辯護人問：從監視錄影帶看到幾個人？）三個人一台車，
      與他們當時所講的計程車送醫不一致，而是他們自己開車
      送醫的。」、「我們有問是不是你，沒多久他（指乙○）
      就承認了，且我們作筆錄時，有再三求證是計程車載過去
      的還是轎車開車過去，乙○說計程車，我們拿錄影帶畫面
      給他看，他才承認是他做的。」、「（警詢筆錄記載自首
      ）是因為他（指乙○）這樣講，我們就這樣紀錄。」、「
      他（指乙○）說他跟被害人從卡拉OK店一起出來，被人開
      槍，他也沒有聽到槍聲，但是被害人跟他說中彈」、「現
      場蒐證後我們就開始懷疑自己誤傷。當時尚未開始看錄影
      帶，看錄影帶是第二天早上的事情。」、「因為有兩個人
      ，還有被害人，我們也懷疑有可能乙○或被害人，所以我
      們依照第一次筆錄講的經過親自走一遍，從醫院門口調回
      錄影帶，發現與乙○所講的不符，被害人張朝榮已經送開
      刀房，沒有人問他問題」等語（見本院卷第154 至159 頁
      之96年6 月7 日審判筆錄第4 至9 頁）；是依警員前開所
      證情節，當時警員係依被告乙○陳稱被害人遭人槍擊之地
      點，而至現場實地搜索後，查無相關跡證，而向醫院調閱
      監視錄影帶，發現並非如被告乙○所供陳係以計程車將被
      害人送醫等情，早已開始合理懷疑是誤傷，且懷疑被告乙
      ○係涉嫌人，被告乙○之犯嫌既於被告自承犯行之前，業
      經警方鎖定，當非符合刑法自首之要件，故被告乙○之辯
      護人上開為被告乙○辯護稱被告乙○符合自首要件，委難
      足採。
（四）綜上所述，被告乙○未經許可持有具殺傷力之槍枝及子彈
      和過失誤射被害人張朝榮致死之犯行，及被告丙○○寄藏
      持有具殺傷力之槍枝之犯行，皆事證明確，犯行均堪以認
      定，應各予依法論科。
二、論罪科刑之法律適用：
（一）查被告行為後，刑法業於94年2 月2 日修正公布，95年7
      月1 日施行，其中修正第2 條（新舊法之比較適用）、第
      28條（共同正犯）、第55條（想像競合犯）、第33條第5
      款（易刑處分）、第42條（易服勞易之折算標準及期限）
      等規定。而修正後刑法第2條第1項規定：「行為後法律有
      變更者，適用行為時之法律。但行為後之法律有利於行為
      人者，適用最有利於行為人之法律。」係規範行為後法律
      變更所生新舊法律比較適用之準據法，於新法施行後，應
      適用修正後刑法第2條第1項之規定，為「從舊從輕」之比
      較。且於比較時應就罪刑有關之共犯、未遂犯、想像競合
      犯、牽連犯、連續犯、結合犯，以及累犯加重、自首減輕
      暨其他法定加減（如身分加減）與加減例等一切規定，綜
      其全部罪刑之結果而為比較。再從刑附屬於主刑，除法律
      有特別規定者外，依主刑所適用之法律，此有最高法院95
      年第8次刑事庭會議決議可資參照，茲就本件新舊法比較
      結果說明如下：
   1、修正後刑法第28條雖將舊法之「實施」修正為「實行」，
      其中「實施」一語，涵蓋陰謀、預備、著手及實行之概念
      在內，其範圍較廣，而「實行」則著重於直接從事構成犯
      罪事實之行為，其範圍較狹，二者之意義及範圍固有不同
      ，然本件被告無論依修正前後規定，均構成共同正犯，是
      就刑法第28條之修正內容而言，對於被告並無「有利或不
      利」之影響，自無比較新舊法之問題（參照最高法院95年
      度臺上字第5589號判決意旨），即應逕行適用裁判時法即
      現行刑法第28條之規定。
   2、修正後刑法第55條除規定「從一重處斷」外，並增列但書
      ：「但不得科以較輕罪名所定最輕本刑以下之刑」，該但
      書之規定，係科刑之限制，為法理之明文化，非屬法律之
      變更，自無庸依修正後刑法第2 條第1 項之規定為新舊法
      比較適用（最高法院95年度臺上字第5589號判決參照）。
   3、就併科罰金刑部分，修正前刑法第33條第5款規定：「罰
      金：（銀元）1元以上」，而銀元與新臺幣間之折算，依
      現行法規所定貨幣單位折算新臺幣條例規定，以銀元1元
      折算新臺幣3元；修正後刑法第33條第5款則規定：「罰金
      ：新臺幣1000元以上，以百元計算之」；經比較新舊法之
      規定，修正後刑法第33條第5款所定罰金之最低數額，較
      之修正前提高，自以修正前之刑法第33條第5款之規定，
      對於被告較為有利。再就罰金易服勞役之折算標準部分，
      依修正前刑法第42條第2項及修正前罰金罰鍰提高標準條
      例第2條之規定，應以銀元三百元即新臺幣九百元折算一
      日，惟若依修正後刑法第42條第3項（原罰金罰鍰提高標
      準條例第二條已同時刪除）之規定，應以新臺幣一千元、
      二千元或三千元折算一日，二者相較之下，就此部分應以
      修正後之規定較有利於被告，其易刑處分自應適用最有利
      於被告之規定。依刑法第2條第1項後段規定罰金易服勞役
      之折算標準，應以新法有利被告。
   4、另有關易服勞役之規定，修正前刑法第42條第2項規定「
      易服勞役以一元以上三元以下折算一日。」，而被告行為
      時之易服勞役折算標準，據修正前罰金罰鍰提高標準條例
      第2條前段規定，就其原定數額提高為100倍折算一日，則
      被告依行為時之易服勞役折算標準，應以銀元100元以上
      300 元以下即新臺幣300元以上900元以下折算1日；然修
      正後刑法第42條第3項前段規定：「易服勞役以新臺幣一
      千元、二千元或三千元折算一日」，經比較新舊法結果，
      以修正後之規定，較有利於被告，則應依刑法第2條第1項
      後段規定，適用修正後之刑法第42條第3項前段規定，定
      罰金易服勞役之折算標準。
（二）按「持有槍砲為長時間之繼續，乃行為之繼續而非狀態之
      繼續，故如未受允准，持有軍用槍砲而無正當理由之行為
      持續長時間，於終止持有前，均在其犯罪行為實施中。其
      間法律縱有變更，其行為既繼續實施至新法施行以後，即
      與犯罪後法律有變更之情形不同，不生新舊法比較適用之
      問題」（最高法院75年度臺上字第3370號判決明揭此旨）
      。本件被告乙○未經許可於92年間向被害人張朝榮借得如
      附表編號1 、2 所示具有殺傷力之槍枝及子彈後，於94年
      9 月30日晚上因誤擊被害人後將上揭槍、彈置放於車號86
      60-KD 號自用小客車上，至被告丙○○當晚取走為止，業
      據被告乙○供陳在卷（見本院卷第162 、164 、166 頁本
      院96年6 月7 日審判筆錄第12、14、16頁），揆諸上開說
      明，被告乙○持有上開槍、彈之行為繼續中，槍砲彈藥刀
      械管制條例雖於94年1 月26日修正公布，並於同月28 日
      起施行，而刑法固於94年2 月2 日修正公布，且於95年7
      月1 日施行，但均不生行為後法律變更，應為新舊法比較
      之問題，本件自應適用被告乙○持有行為終止時之法律予
      以論處，先予敘明。核被告乙○所為，係犯槍砲彈藥刀械
      管制條例第8 條第4 項之未經許可持有可發射子彈具有殺
      傷力之改造槍枝罪、同條例第12條第4 項之未經許可持有
      子彈罪及刑法第276 條第1 項之過失致人於死罪。被告丙
      ○○所為，則係犯槍砲彈藥刀械管制條例8 條第4 項之未
      經許可寄藏可發射子彈具有殺傷力之改造槍枝罪。又被告
      丙○○受張朝榮指示委託而寄藏前開改造手槍，其持有係
      受寄之當然結果，法律上自宜僅就寄藏之行為包括評價，
      不另就持有予以論罪。公訴人未斟酌被告丙○○持有本案
      槍枝係為人保管行為之結果，認其本案係犯槍砲彈藥刀械
      管制條例第8 條第4 項之未經許可持有可發射子彈具有殺
      傷力之改造手槍罪，尚有未洽，惟因上開「持有」與「寄
      藏」皆屬同一條項之罪名，不生變更起訴法條之問題。又
      被告乙○未經許可同時持有上開具殺傷力之改造手槍及子
      彈，係以一持有行為同時觸犯前開二構成要件不同之罪名
      ，為想像競合犯，依刑法第55條之規定，應從一重以未經
      許可持有其他可發射子彈具有殺傷力之改造槍枝罪論處。
      檢察官雖僅就被告乙○持有改造槍枝部分起訴，未就其持
      有如附表編號2 所示之子彈部分予以起訴，惟被告乙○既
      係以一行為持有上開槍、彈，則持有上揭子彈部分自為起
      訴效力所及，本院自應併予審究。被告乙○所犯前開槍砲
      彈藥刀械管制條例第8 第4 項之未經許可持有可發射子彈
      具有殺傷力之改造槍枝罪與刑法第276 條第1 項之過失致
      人於死罪二罪間，犯意個別，行為互異，應予分論併罰。
      爰審酌被告乙○非法持有槍枝及子彈，因而誤擊中被害人
      造成死亡實害之發生，被告丙○○非法持有槍枝，皆對社
      會治安潛藏高度危險性，再衡諸渠二人犯後業均已坦承犯
      行態度良好等一切情狀，量處如主文所示之刑，並就持有
      槍枝罪部分均依法諭知併科罰金，及就宣告之罰金刑，依
      修正後刑法第42條第3 項前段規定，宣告罰金易服勞役之
      折算標準，以資懲儆。公訴人雖就被告乙○非法持有槍械
      犯行部分，求處有期徒刑3 年，就過失致死犯行部分，求
      處有期徒刑1 年，然本院認量處如主文所示之刑度，應屬
      適當，是認公訴人之求刑稍嫌過輕及過重，併此敘明。
（三）扣案之如附表編號1所示改造槍枝1支，屬違禁物，不問屬
      於犯人與否，應依刑法第38條第1項第1款之規定（此條文
      未有實質之修正，不生比較適用之問題），宣告沒收。至
      扣案之如附表編號2所示原具有殺傷力之土造子彈1顆，因
      槍枝走火誤擊發，已失子彈功能，及如附表編號3至6，鑑
      定結果均不具殺傷力（已如上開理由欄貳、一（一）所述
      ），皆非屬違禁物，均無從併予宣告沒收。
據上論斷，應依刑事訴訟法第299 條第1 項前段，槍砲彈藥刀械
管制條例第8條第4項、第12條第4項，刑法第11條前段、第2條第
1 項但書、第276 條第1 項、修正前刑法第55條、刑法第51條第
5 款 、第42條第3 項前段、第38條第1 項第1 款，罰金罰鍰提
高標準條例第1 條前段，判決如主文。
本案經檢察官張慶林到庭執行職務。
中　　華　　民　　國　　96　　年　   6    月     21   日
                  刑事第四庭  審判長法  官  王  復  生
                                    法  官  劉  景  宜
                                    法  官  陳  靜  茹
以上正本證明與原本無異。
如不服本判決，應於判決送達後10日內，向本院提出上訴狀。
                                    書記官　彭  麗  紅
中　　華　　民　　國　　96　　年　   6    月     21   日
附錄本案論罪科刑法條全文
槍砲彈藥刀械管制條例第8條
未經許可，製造、販賣或運輸鋼筆槍、瓦斯槍、麻醉槍、獵槍、
空氣槍或第4 條第1 項第1 款所定其他可發射金屬或子彈具有殺
傷力之各式槍砲者，處無期徒刑或5 年以上有期徒刑，併科新臺
幣1 千萬元以下罰金。
未經許可，轉讓、出租或出借前項所列槍枝者，處5 年以上有期
徒刑，併科新臺幣1 千萬元以下罰金。
意圖供自己或他人犯罪之用，而犯前二項之罪者，處無期徒刑或
7 年以上有期徒刑，併科新臺幣1 千萬元以下罰金。
未經許可，持有、寄藏或意圖販賣而陳列第 1 項所列槍枝者，處
3 年以上10年以下有期徒刑，併科新臺幣700萬元以下罰金。
第1 項至第3 項之未遂犯罰之。
槍砲彈藥刀械管制條例第12條
未經許可，製造、販賣或運輸子彈者，處1 年以上7 年以下有期
徒刑，併科新台幣500 萬元以下罰金。
未經許可，轉讓、出租或出借子彈者，處6 月以上5 年以下有期
徒刑，併科新台幣300 萬元以下罰金。
意圖供自己或他人犯罪之用，而犯前二項之罪者，處3 年以上10
年以下有期徒刑，併科新台幣700 萬元以下罰金。
未經許可，持有、寄藏或意圖販賣而陳列子彈者，處5 年以下有
期徒刑，併科新台幣300 萬元以下罰金。
第1 項至第3 項之未遂犯罰之。
刑法第276條
因過失致人於死者，處2 年以下有期徒刑、拘役或2 千元以下罰
金。
從事業務之人，因業務上之過失犯前項之罪者，處5 年以下有期
徒刑或拘役，得併科3 千元以下罰金。
附表
┌──┬─────────────┬────────────┐
│編號│扣案物品                  │ 附註                   │
├──┼─────────────┼────────────┤
│ 1  │由仿BERETTA 廠84型半自動手│ 槍枝管制編號0000000000 │
│    │槍製造之玩具手槍換裝土造金│ ，機械性能良好，可供擊 │
│    │屬槍管及土造金屬槍機改造而│ 發適用子彈使用，認具殺 │
│    │成之改造手槍壹支          │ 傷力，為違禁物         │
├──┼─────────────┼────────────┤
│??│具直徑8.1mm 之土造金屬彈頭│ 槍枝走火誤擊發，已失子 │
│    │1顆                       │ 彈功能，非違禁物       │                │
├──┼─────────────┼────────────┤
│ 3  │由直徑9.39mm、長度17.00mm │ 採樣壹顆試射，雖可擊發 │
│    │金屬彈殼及直徑8.88mm金屬彈│ ，惟發射動能甚微，認不 │
│    │頭組合而成之土造子彈參顆  │ 具殺傷力               │
├──┼─────────────┼────────────┤
│?  │由直徑9.45mm、長度19.2 5mm│ 經實際試射，無法擊發， │
│    │金屬彈殼及直徑8.75mm金屬彈│ 認不具殺傷力           │
│    │頭組合而成之土造子彈壹顆  │                        │
├──┼─────────────┼────────────┤
│ 5  │具直徑約9mm 金屬彈頭之玩具│ 經實際試射，無法擊發， │
│    │子彈壹顆                  │ 經檢視，不具底火、火藥 │
│    │                          │ ，非為子彈之完整結構， │
│    │                          │ 認不具殺傷力           │
├──┼─────────────┼────────────┤
│ 6  │具子彈外型之實心金屬物壹顆│ 不具殺傷力             │
│    │（彈頭、殼可分解）        │                        │
└──┴─────────────┴────────────┘
